臺灣桃園地方法院刑事判決　　　　　　　　　　　　九十一年度交簡上字第五四號
　　上　訴　人　臺灣桃園地方法院檢察署檢察官
　　被　　　告　乙○○
右上訴人因被告過失傷害案件，不服本院中壢簡易庭九十一年一月二十二日九十年度
壢交簡字第四六九號第一審簡易判決（聲請簡易判決處刑案號：九十年度偵字第九四
五三號），提起上訴，本院管轄之第二審地方法院合議庭判決如左：
    主  文
原判決撤銷。
乙○○從事業務之人，因業務上之過失傷害人，處有期徒刑參月，如易科罰金，以參
佰元折算壹日。
    事  實
一、乙○○平日從事電工工作，駕駛自小貨車屬其附隨業務，為從事駕駛業務之人。
    其於民國九十年五月三十日下午，駕駛Ｖ七－五四五五號自小貨車，沿桃園縣桃
    園市○○街由大竹往桃園方向行駛，欲前往受僱工地工作。當日下午三時四十五
    分許，乙○○駕駛上開自小貨車，行經上址龍壽街一九六號前之內側車道時，原
    應注意該處限速為每小時四十公里，而行車時後車與前車之間，應保持隨時可以
    煞停之距離，駕駛人並應注意車前狀況，隨時採取必要之安全措施，且依當時晴
    天，日間自然光，路面無缺陷，視距良好無障礙物等情境，亦無不能注意之情事
    ，竟仍貿然以時速六十公里之速度行駛，復疏未注意與前車之安全距離及車前狀
    況，致自後追撞行駛在前，由甲○○所騎乘之ＭＯＧ－七七０號輕機車。甲○○
    因此人車倒地，並受有頭部外傷併急性硬腦膜下出血等傷害。乙○○肇事後，於
    犯罪被發覺前，向到場處理之警員黃忠誠自首犯罪，並接受裁判。
二、案經甲○○委由其父王振盛訴由桃園縣警察局桃園分局報請台灣桃園地方法院檢
    察署檢察官偵查後，聲請以簡易判決處刑。
    理  由
一、訊據被告乙○○對於右揭時地駕車追撞被害人甲○○之事實坦承不諱，核與目擊
    證人即甲○○之友謝忠餘在警訊中指述車禍之情節相符，此外並有道路交通事故
    調查報告表一份、肇事後現場及車輛照片共十四張附卷可稽。按行車速度應依規
    定，不得超速行駛，汽車在同一車道行駛時，除擬超越前車外，後車與前車之間
    應保持隨時可以煞停之距離，駕駛人且應注意車前狀況，隨時採取必要之安全措
    施，道路交通安全規則第九十三條第一項、第九十四條第一項、第三項分別訂有
    明文。查依右調查報告表所載，肇事地點限速為每小時四十公里，肇事當時晴天
    ，日間自然光，路面無缺陷，視距良好無障礙物等情境，並無不能注意之情事，
    乃被告仍疏未注意，以六十公里之時速行駛，復未注意與在前之機車保持安全距
    離，又未注意車前狀況，以致自後追撞機車肇事，被告自有違反上開各項規定之
    過失。甲○○因此受有如事實欄所示之傷害，則有驗傷單在卷可考；至告訴代理
    人王振盛指稱：甲○○因車禍留有癲癇之後遺症云云，在本院審理時並提出行政
    院衛生署桃園醫院診斷證明書為證，然該證明書上僅載：甲○○為硬腦膜上出血
    ，現門診追蹤等語，王振盛復陳稱：醫院說癲癇部分已經停藥，不能開此證明等
    語，顯然甲○○所受傷害，尚未達致重大難治或不治之程度，告訴代理人此部分
    所述，尚難採信。綜上所述，事證已臻明確，被告犯行堪予認定。
二、查被告乙○○在本院自承；我作電工，受僱於自小貨車車主，當時我做完原來工
    地的工作，要去別的工地工作，顯然駕駛該自小貨車，仍屬被告之附隨業務。核
    被告乙○○所為，係犯刑法第二百八十四條第二項前段之業務過失傷害罪。公訴
    意旨認係犯同法第二百八十四條第一項前段之過失傷害罪，起訴法條尚有違誤，
    應予變更。被告於肇事後犯罪未被發覺前，在場接受警員調查，並自承肇事，此
    據證人黃忠誠陳明在卷，合於自首規定，應依刑法第六十二條前段規定減輕其刑
    。原審予以論罪科刑，雖非無見，惟漏未敘及被告未保持與前車間安全距離之過
    失，亦未斟酌被告自首之事實，尚有未洽，上訴意旨稱甲○○所受傷勢應為重傷
    ，原審量刑亦屬過輕云云，雖無理由，惟原判決既有如上可議，本院自得撤銷改
    判。爰審酌被告並無前科，有本院被告全國前案記錄表一紙附卷可稽，被告過失
    之情節，甲○○所受傷害，本件車禍被告違規為肇事原因，被告雖已與甲○○和
    解，然推託至今未依約支付賠償，毫無誠意，犯後態度並非良好等一切情狀，量
    處如主文所示之刑，並諭知易科罰金之折算標準，以示懲儆。
據上論斷，應依刑事訴訟法第四百五十五條之一第三項、第三百六十九條第一項前段
、第三百六十四條、第二百九十九條第一項前段、第三百條，刑法第二百八十四條第
二項前段、第六十二條前段，刑法第四十一條第一項前段，罰金罰鍰提高標準條例第
一條前段、第二條，判決如主文。
本案經檢察官古慧珍到庭執行職務。
中        華        民        國    九十一    年    八    月    五      日
                                臺灣桃園地方法院刑事第五庭
                                    審判長法  官    江振義
                                          法  官    林孟宜
                                          法  官    陳彥宏
右正本證明與原本無異。
不得上訴。
                                          書記官    翁其良
中        華        民        國   九十一     年    八    月    七      日
論罪法條：刑法第二百八十四條第二項前段
刑法第二百八十四條
因過失傷害人者，處六月以下有期徒刑、拘役或五百元以下罰金。致重傷者，處一年
以下有期徒刑、拘役或五百元下罰金。
從事業務之人，因業務之過失傷害人者，處一年以下有期徒刑、拘役或一千元以下罰
金。致重傷者，處三年以下有期徒刑、拘役或二千元以下罰金。
